【裁判字號】    99,簡上,83
【裁判日期】    990622
【裁判案由】    詐欺
【裁判全文】
臺灣基隆地方法院刑事判決              99年度簡上字第83號
上  訴  人  臺灣基隆地方法院檢察署檢察官
被      告  己○○
上列上訴人因被告詐欺案件，不服本院基隆簡易庭中華民國99年
3 月11日99年度基簡字第279 號第一審簡易判決（聲請簡易判決
處刑案號：臺灣基隆地方法院檢察署99年度偵字第817 號、第91
0 號）暨臺灣基隆地方法院檢察署檢察官移請併案審理（99年度
偵字第1645號），本院管轄之第二審合議庭判決如下︰
    主  文
上訴駁回。
    事實及理由
一、本案經本院審理結果，認第一審簡易庭以被告楊寶美幫助詐
    欺取財，所為係觸犯刑法第30條、第339 條第1 項之罪，依
    刑事訴訟法第449 條第1 項前段、第454 條第2 項，刑法第
    30條、第339 條第1 項、第55條（原審漏載）、第41條第1
    項前段，刑法施行法第1 條之1 等規定，判處被告拘役50日
    ，如易科罰金，以新臺幣（下同）1000元折算1 日，核其認
    事用法，並無違誤，量刑亦稱妥適，應予維持，爰引用第一
    審簡易判決及檢察官聲請簡易判決處刑書（如附件）記載之
    事實、證據及理由。另臺灣基隆地方法院檢察署檢察官移請
    併案審理（99年度偵字第1645號）部分，與原審判決認定之
    被害人丁○○為同一人，且為同一犯罪事實，核屬同一案件
    ，本院依法併與審理，附此敘明。
二、檢察官上訴意旨略以：按科刑判決時，對刑之量定，固應以
    被告之責任為基礎，本於比例、平等及罪刑相當等原則，並
    審酌刑法第57條所列各款情狀為輕重之標準，然其中同條第
    10款所稱犯罪後之態度，係指被告犯罪後，因悔悟而力謀恢
    復原狀，或與被害人和解，賠償損害等情形而言，此有最高
    法院97年度台上字第6725號判決可參。被告交付本案帳戶金
    融卡等物予詐騙集團，供詐騙集團恃以實施詐欺犯罪，事後
    未與被害人庚○○達成和解並賠償之，未見悛悔之意，犯後
    態度不佳，原審判決量刑顯然過輕，為此請求撤銷原判決，
    另為適當之判決等語。
三、經查：原審認被告所犯幫助詐欺取財罪證明確，並於量刑時
    綜合全案犯罪情節，審酌被告交付存摺暨金融卡等物予詐騙
    集團，供詐騙集團恃以實施詐欺犯罪暨掩飾、隱匿其資金來
    源、流向，造成犯罪偵查困難，幕後犯罪者得以逍遙法外，
    致使此類犯罪手法層出不窮，嚴重危害交易秩序與社會治安
    ，及其智識、犯罪目的、手段尚稱平和、並未實際參與詐欺
    取財犯行之可非難性較小，兼以被告坦承犯行而表悛悔之犯
    後態度等一切情狀，對被告所犯幫助詐欺取財罪，量處拘役
    50日，並諭知易科罰金之折算標準，經核其認事及用法並無
    違誤，且原審已審酌各種情狀，而量刑輕重乃屬原審職權，
    原審量刑並無不當情形，是檢察官上訴難認有理由，應予以
    駁回。
據上論斷，應依刑事訴訟法第455條之1 第1項、第3項、第368條
、第373條，判決如主文。
本案經檢察官乙○○到庭執行職務。
中    華    民    國    99    年    6    月    22     日
                  刑事第二庭審判長法  官  陳志祥
                                  法  官  陳伯厚
                                  法  官  黃梅淑
以上正本證明與原本無異。
本件判決不得上訴。
中    華    民    國    99    年    6    月    22     日
                                  書記官  丁妍君
附件：
臺灣基隆地方法院刑事簡易判決         99年度基簡字第279號
聲  請  人  臺灣基隆地方法院檢察署檢察官
被      告  己○○  男  20歲（民國○○年○月○○日生）
                    住基隆市○○區○○路10巷192號
                    身分證統一編號：Ｚ000000000號
上列被告因詐欺案件，經檢察官聲請以簡易判決處刑（99年度偵
字第817、910號），本院判決如下：
    主      文
己○○幫助意圖為自己不法之所有，以詐術使人將本人之物交付
，處拘役伍拾日，如易科罰金，以新臺幣壹仟元折算壹日。
    事實及理由
一、本件犯罪事實、證據及應適用之法條，均引用檢察官聲請簡
    易判決處刑書（以下簡稱「聲請書」）之記載（詳如附件）
    。
二、刑之酌科
    本院審酌被告將自己如聲請書所載金融帳戶之存摺、提款卡
    （金融卡）暨其提款密碼交付予本案所涉之詐騙集團，供詐
    騙集團恃以實施詐欺犯罪暨掩飾、隱匿其資金來源、流向，
    造成犯罪偵查困難，幕後犯罪者得以逍遙法外，致使此類犯
    罪手法層出不窮，嚴重危害交易秩序與社會治安，及其智識
    、犯罪目的、手段尚稱平和、並未實際參與詐欺取財犯行之
    可非難性較小，兼以被告坦承犯行而表悛悔之犯後態度等一
    切情狀，量處如主文所示之刑，併諭知易科罰金之折算標準
    。
三、依刑事訴訟法第四百四十九條第一項前段、第四百五十四條
    第二項，刑法第三百三十九條第一項、第三十條、第四十一
    條第一項前段，刑法施行法第一條之一，逕以簡易判決處刑
    如主文。
如不服本判決，得自收受送達之日起10日內，向本院提起上訴。
中    華    民    國    99    年    3     月    11    日
                  基隆簡易庭法  官  王慧惠
以上正本證明與原本無異。
如不服本判決，應於判決送達後10日內，向本院提出上訴書狀，
敘述上訴理由，上訴於本院合議庭，並按他造當事人之人數附具
繕本。
中    華    民    國    99    年    3     月    11    日
                            書記官  王一芳
附錄論罪法條：
刑法第339 條第1 項
意圖為自己或第三人不法之所有，以詐術使人將本人或第三人之
物交付者，處5 年以下有期徒刑、拘役或科或併科1 千元以下罰
金。
刑法第30條
幫助他人實行犯罪行為者，為幫助犯。雖他人不知幫助之情者，
亦同。
幫助犯之處罰，得按正犯之刑減輕之。
附件：
臺灣基隆地方法院檢察署檢察官聲請簡易判決處刑書
                                       99年度偵字第817號
                                       99年度偵字第910號
    被      告  己○○  男  20歲（民國○○年○月○○日生）
                        住基隆市○○區○○路10巷192號
                        國民身份證統一編號：Ｚ000000000號
上列被告因詐欺案件，業經偵查終結，認為宜以簡易判決處刑，
茲將犯罪事實及證據並所犯法條分敘如下：
        犯罪事實
一、己○○雖可預見提供自己帳戶予他人使用，可能因此供不法
    詐騙份子利用以詐術使他人將款項匯入後，再予提領使用，
    因而幫助他人從事詐欺取財之犯罪，竟因缺錢花用，為貪圖
    不法利益，基於幫助他人詐欺取財之不確定故意，於民國98
    年11月25日及26日，在臺北縣板橋市○○路附近，將其所有
    之基隆過港路郵局帳戶(帳號：00000000000000)及華南商業
    銀行帳戶（帳號：00000000000000），分別以新臺幣(下同)
    3000元之價格，出租予真實姓名年籍不詳綽號小王之男子，
    該男子取得前開帳戶後，隨即轉交所屬之詐騙集團，該集團
    成員即於附表所示之時間，以附表所示之方式，向附表所示
    之被害人詐騙，致被害人陷於錯誤而匯款至前開帳戶，詐騙
    集團成員得款後立即將款項提領一空。嗣經被害人報警處理
    後，始循線查悉上情。
二、案經基隆市警察局第三分局及臺中縣警察局霧峰分局報告偵
    辦。
        證據並所犯法條
一、前揭犯罪事實，業據被告坦承不諱，核與附表所示被害人證
    述之情節相符，並有開戶資料、客戶歷史交易清單、存款往
    來明細表暨對帳單及自動櫃員機交易明細在卷可參，被告犯
    嫌堪以認定。
二、核被告所為係犯刑法第30條第1項、第339條第1項之幫助詐
    欺取財罪嫌。被告係幫助他人犯罪，請依刑法第30條第2項
    之規定，減輕其刑。
三、依刑事訴訟法第451條第1項聲請逕以簡易判決處刑。
     此    致
臺灣基隆地方法院基隆簡易庭
中    華    民    國    99    年    2     月    28    日
                              檢 察 官  戊○○
右正本證明與原本無異
中    華    民    國    99    年    3     月    6     日
                              書 記 官  朱逸昇
附記事項：
本件係依刑事訴訟法簡易程式辦理，法院簡易庭得不傳喚被告、
輔佐人、告訴人、告發人等出庭即以簡易判決處刑；被告、被害
人、告訴人等對告訴乃論案件如已達成民事和解而要撤回告訴或
對非告訴乃論案件認有受傳喚到庭陳述意見之必要時，請即另以
書狀向簡易法庭陳述或請求傳訊。
附錄所犯法條：
中華民國刑法第339條
意圖為自己或第三人不法之所有，以詐術使人將本人或第三人之
物交付者，處5年以下有期徒刑、拘役或科或併科1千元以下罰金
。
以前項方法得財產上不法之利益或使第三人得之者，亦同。
前二項之未遂犯罰之。
附表、
編號  時   間    被害人    詐  騙  方  式        備註
一、  98年11月   丁○○    在網路上佯裝出
      26日                 售物品，致被害
                           人陷於錯誤，於
                           下標後匯款1100
                           元至被告前開郵
                           局帳戶
二、  98年11月   甲○○    在網路上佯裝出
      26日                 售物品，致被害
                           人陷於錯誤，於
                           下標後匯款9500
                           元至被告前開郵
                           局帳戶
三、  98年11月   丙○○    以公司系統出現
      26日                 問題，被害人之
                           帳戶可能遭連續
                           扣款12個月為由
                           ，要求被害人至
                           提款機操作，致
                           被害人陷於錯誤
                           ，依指示操作，
                           而匯款9970元至
                           被告前開郵局帳
                           戶
四、  98年11月   庚○○    以網路購物付款
      27日及28             出問題為由，要
      日                   求被害人按指示
                           操作提款機，致
                           被害人陷於錯誤
                           ，依指示操作而
                           於98年11月27日
                           及28日分別匯款
                           100000元及9900
                           0元至被告前開
                           華南商業銀行帳
                           戶

司法院資訊處製作；財團法人民間司法改革基金會備份。
